【裁判字號】    90,訴,675
【裁判日期】    900503
【裁判案由】    毒品危害防制條例
【裁判全文】
臺灣高雄地方法院刑事判決                            九十年度訴字第六七五號
    公  訴  人  臺灣高雄地方法院檢察署檢察官
    被      告  甲○○
右列被告因違反毒品危害防制條例案件，經檢察官提起公訴（九十年度毒偵字第四一
二號），本院判決如左：
    主  文
甲○○連續施用第一級毒品，處有期徒刑柒月，扣案之海洛因壹小包（淨重零點伍肆
公克、另包裝重零點柒伍公客）及殘留海洛因之塑膠吸管壹支均沒收銷燬之，分裝紙
參紙均沒收；又施用第二級毒品，處有期徒刑肆月。應執行有期徒刑拾月，扣案之海
洛因壹小包（淨重零點伍肆公克、另包裝重零點柒伍公克）及殘留海洛因之塑膠吸管
壹支均沒收銷燬之，分裝紙參紙均沒收。
    事  實
一、甲○○前於民國八十七年十月間因施用毒品案件，送強制戒治期滿，經臺灣高雄
    地方法院檢察署檢察官於八十九年八月十九日以八十九年度戒毒偵字第八二五號
    為不起訴處分確定。詎其猶不知悔改，復於距上開不起訴處分後五年內，明知海
    洛因及安非他命業經公告列為毒品防害防制條例第二條第二項之第一級及第二級
    毒品，均不得持有、施用，仍基於施用第一級毒品海洛因之概括犯意，自八十九
    年十一月某日起至九十年一月十二日止，連續在高雄縣橋頭鄉○○村○○街二三
    九號住處，以海洛因羼入香煙吸食之方式，施用海洛因多次，約一日施用一次。
    又基於施用第二級毒品安非他命之犯意，於九十年一月十二日十六時四十五分許
    為警查獲採取尿液前回溯二十四小時內之某時，在不詳地點施用第二級毒品安非
    他命一次。嗣於九十年一月十二日十六時三十分許，因警於高雄縣橋頭鄉德松村
    執行防搶勤務，見甲○○騎乘車牌號碼ＹＷＨ－四七一號機車行跡可疑，乃要求
    其停車接受臨檢，詎甲○○竟棄車逃逸規避警方臨檢，後遭警方於高雄縣橋頭鄉
    德松村廟旁空地逮獲，並自甲○○身上查扣其所有供其施用第一級毒品海洛因所
    用之海洛因一小包（淨重零點五四公克、另包裝重零點七五公克）、殘留海洛因
    之塑膠吸管一支及用以分裝海洛因之包裝紙三紙。
二、案經高雄縣警察局岡山分局報請臺灣高雄地方法院檢察署檢察官偵查起訴。
    理  由
一、訊據被告甲○○對於在右揭時地施用第一級毒品海洛因之事實，坦承不諱，惟辯
    稱：並未施用第二級毒品安非他命云云。惟查：
  (一)被告於九十年一月十二日十六時四十五分許，經警查獲後，所採集之尿液，經送
    高雄縣政府衛生局檢驗之結果，除呈嗎啡陽性反應外，另有甲基安非他命陽性反
    應，有該局九十年一月二十一日九十煙檢字第一四○號煙毒尿液檢驗成績書一紙
    在卷可憑（參偵查卷第十六頁）。而依免疫學分析法對於人體服用藥物或吸用安
    非他命，做定性定量之檢驗，亦可加以辨別，幾乎不會呈現甲基安非他命之偽陽
    性反應，另按安非他命經口服投與後約百分之七十於二十四小時內自尿中排出，
    有衛生署藥物食品檢驗局八十一年二月八日八一藥檢壹字第○○一一五六號函可
    參。足認被告確有施用安非他命之犯行，且施用之時間，應係在其於九十年一月
    十二日十六時四十五分許遭查獲後被採尿時回溯二十四小時內之某時，殆無疑義
    ，被告空言否認曾於上開時間內吸用安非他命，顯係事後卸責之詞，不足採信。
    此外，復有被告所有供其施用第一級毒品海洛因所用之海洛因一小包、塑膠吸管
    一支及用以分裝海洛因所用之分裝紙三紙扣案可稽。再前開海洛因一小包及塑膠
    吸管一支經分送法務部調查局高雄醫學大學附設中和紀念醫院鑑驗結果，或確為
    毒品海洛因（淨重零點五四公克、另包裝重零點七五公克）或殘留海洛因一情，
    有法務部調查局九十年二月十三日編號00000000號及高雄醫學大學附設
    中和紀念醫院九十年四月十日編號九○－六七五號檢驗報告各一份在卷可證。
  (二)被告前於八十七年十月間因施用毒品案件，送強制戒治期滿，經臺灣高雄地方法
    院檢察署檢察官於八十九年八月十九日以八十九年度戒毒偵字第八二五號為不起
    訴處分確定，有前開不起訴處分書及臺灣高雄地方法院檢察署刑案資料查註紀錄
    表各一份附卷足憑，是本案事證明確，被告犯行洵堪認定。
二、核被告甲○○所為，係犯毒品危害防制條例第十條第一項之施用第一級毒品罪及
    同條第二項之施用第二級毒品罪。至被告施用第一級、第二級毒品所持有第一級
    毒品海洛因、第二級毒品安非他命之低度行為分別應為施用第一級、第二級毒品
    之高度行為所吸收，均不另論罪。另被告先後多次施用第一級毒品海洛因行為，
    時間緊接，反覆為之，所犯又分別係同一罪名之罪，顯係基於概括犯意為之，應
    依連續犯規定論以一罪。公訴意旨對被告施用第一級毒品之部份，雖僅論及被告
    於九十年一月十二日十六時分許回溯二十四小時內之某時施用，然經本院審理後
    ，被告既係從八十九年十一月某日起即先後施用多次，而此部份與前述公訴人起
    訴部份又有連續犯之關係，屬於裁判上一罪，本院自得予以審理，附此敘明。又
    被告所犯施用第一級毒品罪及施用第二級毒品罪間，犯意各別，行為互殊，應予
    分論併罰。爰審酌被告前曾因施用毒品數次觸法，顯見其無悔改之意，惟念所犯
    僅屬自戕行為，所生危害非大等一切情狀，就其所犯上開兩罪，分別量處如主文
    所示之刑，並依法定應執行刑。再扣案之海洛因一小包及含有海洛因殘渣之塑膠
    吸管一支，依毒品危害防制條例第十八條第一項前段規定，不問屬於犯人與否，
    均沒收並銷燬之。又扣案之分裝紙三紙，為被告所有供其分裝毒品海洛因，以便
    其施用第一級毒品一情，業據被告自承在卷（參本院九十年四月十九日審判筆錄
    ），故應依刑法第三十八條第一項第二款規定沒收。末查，扣案之紅色皮包一只
    ，雖為被告所有，然與被告犯施用第一級毒品或第二級毒品行為無涉，亦非屬違
    禁物，自不予宣告沒收，併此敘明。
三、據上論斷，應依刑事訴訟法第二百九十九條第一項前段，毒品危害防制條例第十
    條第一項、第二項、第十八條第一項前段，刑法第十一條前段、第五十六條、第
    五十一條第五款、第三十八條第一項第二款，判決如主文。
中      華      民      國    九十      年      五      月      三      日
                                  臺灣高雄地方法院刑事第四庭
                                      法    官  張 維 君
右正本證明與原本無異。
如不服本判決，應於判決送達後十日內，向本院提出上訴狀。
                                      書 記 官  趙 美 玲
中    華    民    國      九十      年      五      月      三      日


司法院資訊處製作；財團法人民間司法改革基金會備份。
